【裁判字號】    98,重訴更(一),2
【裁判日期】    980929
【裁判案由】    損害賠償
【裁判全文】
臺灣高等法院臺中分院民事判決  98年度重訴更(一)字第2號
原      告  丙○○
法定代理人  乙○○
訴訟代理人  洪永叡律師
複 代 理人  庚○○
被      告  丁○○
            己○○
上  一  人
訴訟代理人  甲○○
            蔡瑞煙律師
複 代 理人  戊○○
上列當事人間因刑事過失傷害案件，原告提起刑事附帶民事訴訟
，請求損害賠償， 經本院刑事庭以96年度交附民字第297號裁定
移送民事庭，本院中華民國97年8月5日97年度重訴字第11號判決
後，經最高法院第一次發回更審，本院於98年9月22日言詞辯論
終結，判決如下：
    主  文
被告應再連帶給付原告新臺幣肆佰捌拾參萬柒仟貳佰參拾柒元及
自民國九十六年十月十三日起至清償日止，按年息百分之五計算
之利息。
原告其餘之訴駁回。
第二審（除確定部分外）及發回前第三審訴訟費用由原告負擔四
分之一，餘由被告連帶負擔。
    事實及理由
甲、程序部分
    本件原告原起訴請求被告丁○○、己○○、黃淵村應連帶給
    付醫療費用新臺幣（下同）606,591元、民國（下同）95年7
    月24日起至97年3月1日止之看護費用1,289,200元、97年3月
    2日起至終身所需支出之看護費用6,525,115元、勞動能力損
    失7,188,502元與精神慰撫金5,955,000元，合計21,564,408
    元。經本院前審認定原告得請求醫療費用606,591元、95年7
    月24日起至97年3月1日止之看護費用1,289,200元、97年3月
    2日起至平均餘命所需支出之看護費用2,875,494元、勞動能
    力損失1,895,864元與精神慰撫金300萬元，合計9,667,149
    元；再依過失相抵原則，減少被告之賠償責任百分之30，併
    扣除原告已領取之強制汽車責任保險給付170萬元後，判命
    被告應連帶給付原告5,067,004元（計算式為：9,667,149
    70%－1,700,000＝5,067,004）加計法定遲延利息；並駁回
    原告其餘之訴。原告對其就本件車禍之肇事原因應負百分之
    30之過失責任，並不爭執；並僅就其遭駁回之97年3月2日起
    至平均餘命所需支出之看護費用2,554,734元《計算式為：
    （6,525, 115－2,875,494）×70%＝2,554,734》與勞動能
    力損失之3,704,846元《計算式為：（7,188,502－1,895,86
    4）×70%＝3,704,846》本息部分，提起上訴。原告就其餘
    遭駁回之部分及被告就其敗訴部分，均未提起上訴，已告確
    定。原告前開上訴部分，經最高法院於97年12月25日以97年
    度台上字第2689號判決廢棄發回本院更為審理。故發回後，
    本院僅就原告請求被告丁○○、己○○應連帶給付之97年3
    月2日起至平均餘命所需支出之看護費用2,554,734元與勞動
    能力損失之3,704,846元，合計6,259,580元本息部分為審理
    ，先此敘明。
乙、實體部分
壹、聲明：
一、原告聲明：求為判決：
（一）除確定部分外，被告應再連帶給付原告新台幣（下同）6,
      259,580元及自民國96年10月13日起至清償日止，按年息
      百分之5計算之利息。
（二）各審訟費用由被告連帶負擔。
二、被告答辯聲明：求為判決：
（一）原告之訴駁回。
（二）訴訟費用由原告負擔。
（三）如受不利益判決，願供擔保免為假執行。
貳、陳述
一、原告主張略以：
（一）被告丁○○受僱於被告己○○經營之榮川蔬菜行，擔任司
      機，平日駕駛車牌Y2-5407號自用小貨車運送貨物 ，為從
      事駕駛業務之人。被告陳棟樑於95年7月5日凌晨5時20分
      許，駕駛上開自用小貨車送貨途中，行經臺中市○○路11
      9號前，明知停車時應依車輛順行方向緊靠道路右側，且
      於倒車時，應謹慎緩慢後倒，並應注意其他車輛及行人，
      而依當時之路面乾燥、無缺陷、無障礙物，天候晴、晨光
      ，視距良好，無不能注意之情事，竟任意將該自用小貨車
      ，以與道路呈垂直之方式，停放在臺中市○○路119號前
      之人行道上，嗣欲倒退駛入南京路車道內時，疏未注意南
      京路上車輛往來情形，而未讓其他正向行駛之車輛先行，
      即貿然快速倒車，適原告騎乘車牌NQC-600號重型機車，
      沿南京路行至該處，因閃避不及，遭被告丁○○所駕駛正
      在倒車之自用小貨車強力撞擊，致人車倒地，因而頭部受
      有外傷併多處腦挫傷出血，右大腿撕裂傷，經送澄清醫院
      由醫師於當日施行開顱手術，移除血塊及右大腿撕裂傷縫
      合，同年7月17日施作氣切手術，同年8月7日施作腦脊髓
      液引手術，同年月30日轉往中山醫學大學附設醫院復健治
      療，至同年10月18日再回澄清醫院住院，於同年月22日施
      作顱骨修補手術，至同年11月2日出院轉至中山醫學大學
      復健中心復健迄今，仍呈意識不清，無法行動，近乎植物
      人狀態，並於95年11月20日經臺灣臺中地方法院以95年度
      禁字第281號裁定宣告為禁治產人等情，爰依民法第191條
      之2、第184條第1項、第185條第1、2項及第188條第1項規
      定，請求被告負侵權行為連帶損害賠償責任。
（二）原告請求被告應再連帶給付自97年3月2日起至平均餘命所
      需支出之看護費用2,554,734元本息部分：
  １、依行政院勞工委員會（下稱勞委會）96年10月1日公布修
      正之「外國人從事就業服務法第46條第1項第8款至第11
      款工作資格及審查標準」第24條規定，本件原告因車禍受
      傷後，經中山醫學大學97年5月28日之鑑定結果，顯已成
      植物人，且經醫療專業診斷巴氏量表評為0分，6個月病情
      無法改善，需24小時看護，原告身心障礙手冊亦載為「多
      重障礙」、「極重度障礙」，自得請求2位外籍看護工。
      而原告於車禍後，先於95年7月24日起聘僱1位臺灣特別看
      護工看護，每月支出看護費66,000元，再於95年9月18日
      向勞委會申請1位外國人家庭看護工，經勞委會於95年9月
      25日許可後，原告即由1位本籍看護工與1位外籍看護工共
      同看護，每月共需支付本籍看護工看護費用66,000元及外
      籍看護工看護費用19,584元，合計共85,584元之看護費用
      。嗣該外籍看護工向本籍看護工學習如何妥善看護照顧原
      告後，原告考量本籍看護工之看護費用較高，已依上述規
      定向勞委會申請聘僱增加1位外籍看護工取代原本籍看護
      工並經核准，目前原告每月需支付2位外籍看護工之看護
      費用共39,168元（19,584元2＝39,168），原告請求被
      告自97年3月2日起至平均餘命止，每月給付原告看護費3
      萬元，並無過高之情形。依此計算，並依霍夫曼計算式扣
      除中間利息後，原告原得請求28.77年之看護費用為6,525
      , 115元《計算式：0.36（17,804,485＋416,6670.77
      ）＝6,525,115》，而被告應負百分之70之責任，則原告
      得請求之看護費用為4, 567,580元。鈞院前審未注意上述
      規定，且未考量原告已成植物人，認原告僅需以每月19,5
      84元雇用1位外籍看護，判決原告僅得請求2,012,846元，
      尚有不足；是被告應再連帶給付原告看護費用2,554,734
      元。
  ２、退而言之，縱認原告僅得請求雇用1位外籍看護工，其看
      護費用每月以19,584元計算，其正確數額應為4,259,594
      《計算式：19,58412（17,804,485＋416,6670.77
      ）÷1,000,000＝4,259,594》，則原告得請求之看護費用
      應為2,981,716元（計算式：4,259,59470%＝2,981,716
      ），鈞院前審僅判命給付2,012,846，尚不足968,870元。
（三）原告請求被告再連帶給付勞動能力損失3,704,846元本息
      部分：
  １、原告於車禍發生前，係從事冷凍食品加工之生產、銷售之
      瑞盛商行負責人，僱有員工7人，並為員工向南山人壽保
      險股份有限公司（下稱南山人壽）投保團體意外險；此外
      ，依勞委會95年度職類別薪資調查動態查詢單顯示，食品
      及飲料製造業之主管及監督人員平均月薪為55,268元，原
      告為食品業之負責人，主張平均月所得為5萬元，亦與上
      述統計調查結果符合。鈞院前審以行政院公佈之每月最低
      薪資17,280元計算原告受傷前之勞動能力，顯屬偏低，並
      有違社會經驗法則。若以每月5萬元計算，原告原得請求
      之勞動能力損失金額為7,188,502元（計算式：0.611,9
      80,836＝7,188,502），而被告應負百分之70之責任，則
      原告得請求之勞動能力損失為5,031,951元，鈞院前審判
      決原告僅得請求1,327,105元，尚有不足，被告應再連帶
      給付原告勞動能力損失3,704,846元。
  ２、退而言之，縱認鈞院前審將原告受傷前之勞動能力以每月
      17,280元計算並無違背法令，其正確數額應為2,484,346
      元（計算式：17,2801211,980,8361,000,000＝2,4
      84,346元），則原告得請求之勞動能力損失為1,739,042
      元（計算式：2,484,34670%＝1,739,042），鈞院前審
      僅判命給付1,327,105元，不足411,937元。
  ３、另原告因無勞保，且車禍後成為植物人，需要健保之醫療
      救助，為減輕醫療負擔，方以第6類第2目之被保險人身分
      ，加保臺中市中區公所，原告之勞動能力仍應以上開動態
      查詢單為依據。
二、被告答辯略以：
（一）關於看護費用部分：
  １、本件原告係因創傷性腦傷併雙側肢體無力，於95年11月間
      尚意識不清，藉由復健治療，而於97年5月22日由中山醫
      學大學中港分院鑑定結果，可依從指令以右手食指及中指
      比出1、2等表達方式，足見原告雙側肢體無力情況，可經
      由復健治療方式逐漸改善增加活動能力，雖目前仍需倚賴
      看護，惟尚無須由外籍看護工24小時2人輪流照顧之必要
      ，且損害賠償以必要為原則，自不能單依前開審查標準之
      規定，遽認其確有由2人輪流看護之必要，是依最高法院
      97年度台上字第2304號民事判決意旨，原告請求之看護費
      用之損失，仍以1名外籍看護之費用為相當。
  ２、對於原告所稱若以每月19,584元計算看護費用，則原告得
      請求之看護費用應為2,981,716元，不爭執。
（二）關於勞動能力損失部分：
  １、查臺中市並無瑞盛商行之實際營業及工商登記公示資料，
      倘原告自稱為商行負責人，僱有員工7人，並以該商行名
      義向南山人壽投保團體保險，則何以被保險人名冊中並無
      原告本人？又原告於97年3月5日之陳報狀陳述其2名子女
      皆從事保險業，竟列在上開被保險人名冊３，且證人辛○
      ○證稱：「丙○○是將貢丸批發到傳統市場去販售」，顯
      然原告從事批發零售自營商工作。準此，原告主張依勞委
      會95年度職類別薪資調查動態查詢單所示，食品及飲料製
      造業之主管及監督人員平均月薪為5萬5268元，計算其勞
      動能力損失，委不足採。再者，上開動態查詢單係就受雇
      人員薪資所為統計，原告既非受雇人員，自無從以之認定
      其減損勞動能力之依據。縱認原告主張可採，惟營業收入
      並非單純勞動能力所得，尚包含出於財產運用、資本、機
      會等要素，原告主張之營業收入並不能均視為勞動能力所
      得。
  ２、又原告既為自營商，復未加入職業團體投保勞工保險，而
      依全民健康保險法第11條之1規定強制投保，參同法第22
      條第1項第2款之雇主或自營業主被保險人之投保金額規定
      ，依雇主及自營作業者，其營利所得為投保金額。從而，
      依原告參加全民健康保險之投保金額，即可查悉原告營利
      所得。
  ３、對於原告所稱若以每月17,280元計算勞動能力損失，則原
      告得請求16年之勞動能力損失為2,484,346元，不爭執。
參、本院得心證之理由：
一、原告主張：被告丁○○係受僱於被告己○○所經營之榮川蔬
    菜行，擔任司機，平日駕駛車牌Y2－5407號自小貨車運送貨
    物。被告丁○○於95年7月5日凌晨5時20分許，自台中市○
    ○路119號前之人行道上，欲倒車駛入南京路車道內時，疏
    未注意南京路上之車輛往來情形，而未讓南京路上行駛之車
    輛先行，即貿然倒車。適原告丙○○騎乘車牌NQC－600號重
    型機車，沿南京路行至該處，因閃避不及，遭丁○○所駕駛
    正在倒車之上開自小貨車撞擊，致人車倒地，原告因而頭部
    受有外傷併多處腦挫傷出血，右大腿撕裂傷，迄今仍呈意識
    不清，無法行動，近乎植物人狀態，並於95年11月20日經臺
    灣臺中地方法院以95年度禁字第281號裁定宣告為禁治產人
    。被告丁○○過失致重傷之犯行，並經本院以96年度交上易
    字第1693號判處有期徒刑壹年肆月，減為有期徒刑捌月確定
    在案等情，為被告所不爭執，並有台中市○○○道路交通事
    故當事人登記聯單、道路交通事故現場圖、道路交通事故初
    步分析研判表、診斷證明書、臺灣臺中地方法院95年度禁字
    第28 1號民事宣告禁治產裁定書及臺中市警察局第三分局本
    件交通事故卷證資料附於刑事卷可證，自堪信為真實。又本
    件車禍之發生，其肇事因素及損害發生、擴大，原告及被告
    丁○○均有過失，被告丁○○應負70％之過失責任，原告應
    負30％之過失責任，亦為兩造所不爭執。
二、原告請求自97年3月2日起至平均餘命止之看護費用部分：
（一）查，本院前審函請中山醫學大學中港分院就原告因車禍受
      傷而喪失勞動能力等情進行鑑定，該分院以97年5月28日
      中山醫港97川吉字第0970004374號函覆以：「患者丙○○
      因創傷性腦傷併雙側肢體無力、吞嚥障礙，於97年05月22
      日於本院復健科鑑定，患者目前無法以言語溝通表達，雖
      可依從指令以右手食指及中指比出1、2，但無法以此作為
      溝通方式。患者兩側上、下肢體除右手食指及中指外無自
      主活動及功能性操作。無法自行維持坐姿及站立之平衡，
      無法行走，行動需由他人推動輪椅。進食時需由他人經鼻
      胃管灌食，其他日常生活如沐浴、更衣、如廁等皆完全依
      賴他人患者之狀況為終身無法從事任何工作，為維持生命
      之必要日常生活活動完全仰賴他人」等語（見發回前本院
      卷第205頁）。是原告主張其終身需倚賴看護，應堪採信
      ；則原告請求自97年3月2日起至平均餘命所需支出之看護
      費，應予准許。
（二）原告主張其因車禍受傷後，經中山醫學大學鑑定結果，顯
      已成植物人，且經醫療專業診斷巴氏量表評為0分，6個月
      病情無法改善，需24小時看護，身心障礙手冊亦載為「多
      重障礙」、「極重度障礙」；並援引「外國人從事就業服
      務標準法第四十六條第一項第八款資格及審查標準」（下
      稱外籍看護審查標準）主張依法得聘僱二名外籍看護等語
      。然依該審查標準第二十四條規定，外國人受前條僱主聘
      僱從事家庭看護工作者，同一被看護者原則上係以一人為
      限，但經醫療專業診斷巴氏量表評為零分，且於六個月內
      病情無法改善，亦得增聘一人，係針對外籍看護人所為之
      彈性上限規定，非謂有此情形必以兩人看護為必要，自不
      能單依前開審查標準之規定，遽認其確有由二人同時或輪
      流看護之必要（最高法院97年度台上字第2304號判決參照
      ）。亦即原告雖有二十四小時看護之必要，但非謂需有兩
      人同時或輪流照顧之必要。
（三）查，原告於95年7月5日車禍後，自95年7月24日起至98年2
      月28日止，曾持續聘僱1名本籍看護工進行24小時看護工
      作，此有原告所提出之收據影本為證（見發回前本院卷第
      64至74頁，發回後本院卷第109至114頁）；另原告經勞委
      會許可，分別於96年2月11日至98年2月11日、98年2月11
      日至99年2月11日聘僱菲律賓籍家庭看護工，於98年2月26
      日至100年2月26日聘僱印尼籍家庭看護工各1名，亦有其
      提出之勞委會96年3月6日勞職外字第0960973841號、97年
      12月22日勞職許字第0971467705號、98年1月9日勞職許字
      第0980960113號等函影本可茲為憑（見本院卷第57至62頁
      ）。依前開原告僱用看護之情形觀之，原告發生車禍後自
      95年7月24日起，至勞委會於96年2月11日許可其僱用第一
      位外籍看護工期間，原告係由一位台籍看護24小時照護；
      亦即，此段期間乃原告受傷後治療期間病情尚未趨完全穩
      定時，既僅由一位台籍看護24小時照護，足認原告並無須
      同時由二名看護照護之必要。其後，勞委會固許可於96年
      2月11日至98年2月11日聘僱菲律賓籍家庭看護工；惟此期
      間，原告已僱用一位台籍看護24小時照護（按該台籍特別
      看護係全日班每日看護費用為2200元），即無再行僱用外
      籍看護之必要。若謂原告須要由兩人輪流照顧始可，則儘
      可僱用一位台籍看護日班或夜班（按台籍特別看護日班或
      夜班之看護費用為1100元）、一位外籍看護或二位外籍看
      護，輪班看護即可；實無已僱用一位須支付含日、夜班看
      護費用之台籍特別看護，再行僱用一位外籍看護之理。本
      院衡以車禍傷患如得出院返家休養，多為身體健康狀況漸
      趨或已至穩定，少有緊急之突發異狀，此際所需之家庭看
      護亦係以協助病患日常生活起居為主，而原告於較接近車
      禍發生之時期，尚僅聘僱1名本籍特別看護為全日看護，
      則嗣後身體狀況漸臻穩定，自無同時僱用2名看護之必要
      。是本院審酌上情認為，原告自97年3月2日起至其平均餘
      命止，所需僱用之看護，亦以乙名必要。
（四）原告所得請求之看護費用額為：
  １、原告自97年3月2日起至98年2月28日止，係聘僱1名本籍看
      護照護，此有原告所提出之收據影本為證（見發回後本院
      卷第109至114頁）；原告雖以日薪2,200元，即每月66,00
      0元計付本籍看護費用，惟原告僅請求以每月3萬元計算，
      核無不可。故原告就此期間，得請求之看護費用應為36萬
      元。
  ２、原告於98年3月1日起至平均餘命止，聘僱1名外籍看護工
      費用部分：查原告為46年8月25日生（見發回前本院卷第
      128頁），於98年3月1日時為51歲，參以內政部統計處編
      製之「95年台閩地區簡易生命表」，國人男性於51歲之平
      均餘命為27.96年；而目前外籍看護工之薪資係以行政院
      公佈之每月最低薪資17,280元為準，復加計每月4日之假
      日加班費2,304元《計算式為：（17,28030）4＝2,30
      4），則原告每月聘僱1名外籍看護工之費用應為19,584元
      （計算式為：17,280＋2,304＝19,584）。是依每月薪資
      19,584元，即每年235,008元，併依霍夫曼計算法，計算
      原告於平均餘命27.96年內，一次所得向被告請求連帶給
      付此部分之看護費用為4,133,195元《計算式為：〈235,0
      0817.378953（此為27年之霍夫曼係數）〉＋〈235,008
      0.96（17.000000－00.378953）〉＝4,133,195，元
      以下四捨五入》。則原告自97年3月2日起至其平均餘命止
      ，得請求看護費用之金額為4,493,195元（計算式為：360
      ,000＋4,133,195＝4,493,195）；扣除本院前審判決認定
      之2,875,494元後，原告原得再請求此期間之看護費用1,6
      17,701元（計算方式：4,493,195－2,875,494＝1,617,70
      1）。惟原告就本件事故之發生，應負30％之責任，經過
      失相抵後，原告得請求被告再連帶給付之看護費用為1,13
      2,391元（計算式：1,617,7010.7＝1,132,391，元以下
      四捨五入）。逾此部分之請求，即無從准許。
三、原告請求勞動能力損失部分：
（一）原告主張其係臺中市○區○○路26巷24弄10號瑞盛商行之
      負責人，從事冷凍食品加工之生產、銷售之事實，業據其
      提出南山人壽團體保險續保通知函、保險費付款聯、被保
      險人員統計至97年2月26日之有效名冊等影本為證（見本
      院前審卷第130至132頁），復經證人辛○○即原告投保時
      承辦之業務員，於本院前審97年6月25日準備程序結證稱
      ：「丙○○向南山人壽投保，業務員就是我。」、「（
      法官問：丙○○向南山人壽訂立何種保險契約？）有個人
      的保險，也有團體保險。」、「就是瑞盛商行的意外保險
      。包括丙○○本人及其員工的意外保險。」、「據我所知
      ，丙○○是瑞盛商行的負責人。投保時，就是以瑞盛商行
      負責人投保的。」、「（原告訴訟代理人問：你辦理丙○
      ○的保險有多久的期間？）十六年。」、「（原告訴訟代
      理人問：該十六年，丙○○是否持續經營瑞盛商行？）是
      。」、「丙○○是將貢丸批發到傳統市場去販售。」、「
      （原告訴訟代理人問：是否知道丙○○的盈虧狀況？）據
      我所知，丙○○有購買不動產，廠房有增加，增加工廠設
      備，所以應該是有賺錢。、、、」等語稽詳（見發回前本
      院卷第230頁背面至第231頁、第232頁），堪信為真實。
      又原告雖未列名於上揭南山人壽被保險人名冊之中，然該
      名冊係統計至97年2月26日之有效被保險人員名單，斯時
      原告已因本件車禍而未繼續投保，被上訴人遽此謂原告非
      瑞盛商行之負責人，自無可採。
（二）原告主張其因本件車禍喪失全部勞動能力，有上開中山醫
      學大學中港分院之鑑定函覆：「、、、患者（即原告）之
      狀況為終身無法從事任何工作，、、、。依勞工保險殘廢
      給付標準表，應屬神經障害類別，殘廢等級第一級。」等
      語為據（見發回前本院卷第205頁）。另依勞委會95年度
      職類別薪資調查動態查詢結果，食品及飲料製造業之主管
      及監督人員，其月平均薪資為55,268元（見發回前本院卷
      第133至134頁）。原告既為從事食品製造業之負責人，則
      其主張所得為5萬元，核與上述統計調查結果符合，自可
      採信。
（三）再按勞動基準法第54條第1項第1款規定，勞工非有年滿65
      歲之情形，雇主不得強制其退休。原告係46年8月25日生
      ，於95年7月5日本件車禍發生時為49歲，至111年8月24日
      始年滿65歲，尚可工作16年又19日，而原告僅請求16年之
      勞動能力損失。是以每月5萬元，每年為60萬元計算，原
      告得一次向被告請求之16年勞動能力損失，依霍夫曼計算
      法之結果應為7,188,502元《計算式為：600,00011.980
      836（此為16年之霍夫曼係數）＝7,188,502，元以下四捨
      五入》；扣除本院前審判決認定之1,895,864元後，原告
      原得再勞動能力損失5,292,638元（計算方式：7,188,502
      －1,895,864＝5,292,638）。惟原告就本件事故之發生，
      應負30％之責任，經過失相抵後，原告得請求被告再連帶
      給付之勞動能力損失為3,704,846元（計算式：5,292,638
      0.7＝3,704,846）。
四、綜上所述，原告本於侵權行為法律關係，請求被告應再連帶
    給付4,837,237元及自96年10月13日起至清償日止，按年息
    百分之5計算之利息部分，為有理由，應予准許。逾此部分
    之請求，為無理由，應予駁回。
五、本件事證已臻明確，兩造其餘攻擊及防禦方法，核與判決結
    果不生影響，爰不一一論述，併此敘明。
六、據上論結，本件原告之訴，為一部有理由，一部無理由，爰
    依民事訴訟法第79條、第85第2項，判決如主文。
中    華    民    國    98    年    9     月    29    日
                民事第二庭    審判長法  官  邱森樟
                                    法  官  蔡秉宸
                                    法  官  翁芳靜
以上正本係照原本作成。
原告不得上訴。
被告得上訴。
如對本判決上訴，須於收受判決送達後20日內向本院提出上訴書
狀，其未表明上訴理由者，應於提出上訴後20日內向本院提出上
訴理由書（須按他造人數附具繕本）。
上訴時應提出委任律師為訴訟代理人之委任狀。具有民事訴訟法
第466條之1第1項但書或第2項之情形為訴訟代理人者，另應附具
律師及格證書及釋明委任人與受任人有該條項所定關係之釋明文
書影本。
                                    書記官  李宜珊
中    華    民    國    98    年    9     月    30    日
                                                      Ｓ


司法院資訊處製作；財團法人民間司法改革基金會備份。
